【裁判字號】    92,交抗,1002
【裁判日期】    921014
【裁判案由】    違反道路交通管理處罰條例
【裁判全文】
臺灣高等法院交通事件裁定                     九十二年度交抗字第一００二號
    抗  告  人  甲○○
    即受處分人
右抗告人因違反道路交通管理處罰條例案件，不服臺灣桃園地方法院中華民國九十二
年九月一日所為裁定（九十二年度交聲字第三二七號），提起抗告，本院裁定如左：
    主  文
抗告駁回。
    理  由
一、本件受處分人於民國（下同）九十二年四月二日十四時三十分許，騎用ＱＪＥ
    ─１７９號機車載同其妻乙○○於後座，沿桃園縣桃園市○○路往火車站方向行
    駛，在行經上開路段欲左轉進入民權路時，竟疏未注意由朱麗君所騎用沿上開路
    段往縣政府方向行駛之ＢＹＸ─０５３號機車，正行經上開交岔口處，復疏未注
    意讓屬直行車之上開ＢＹＸ─０５３號機車先行，即逕自上開路段左轉欲進入民
    權路，而遭上開ＢＹＸ─０５３號機車車頭處追撞及上開ＱＪＥ─１７９號機車
    右後座處倒地肇事，致乙○○及朱麗君二人分別受有擦傷之傷害，交通部公路總
    局新竹區監理所桃園監理站因而認受處分人有轉彎車不讓直行車先行之違規行為
    肇事，致人受輕傷，而於九十二年七月十五日裁處桃監裁運字第裁５２─Ｄ９Ａ
    ８６２８６３號裁決書，裁以受處分人新台幣（下同）九百元罰鍰，另扣駕照三
    個月，並記違規點數一點。受處分人不服裁罰，向原審法院聲明異議。
二、經查：本件受處分人於右揭時地騎用上開ＱＪＥ─１７９號機車載同乙○○於後
    座，在上開交岔路口處欲左轉進入民權路時，遭朱麗君所騎用上開ＢＹＸ─０５
    ３號機車車頭處追撞及上開ＱＪＥ─１７９號機車右後座處倒地肇事，致乙○○
    及朱麗君二人分別受有擦傷之輕傷等情，業據受處分人於原審供承屬實，核與證
    人即警員鄭重於原審證述之情節相符，復有道路交通事故調查報告表乙紙、現場
    照片乙份及朱麗君、受處分人二人警詢筆錄各乙份，在卷可稽，應堪認定。受處
    分人雖於聲明異議意旨辯稱其對本件車輛之發生，並無任何過失責任云云，惟受
    處分人於右揭時地騎用上開機車在上開交岔路口處欲左轉時，本應注意且能注意
    朱麗君亦騎用上開ＢＹＸ─０５３號機車，正行經上開交岔路口處，竟疏未注意
    讓屬直行車之上開ＢＹＸ─０５３號機車先行，即逕自左轉欲進入上開民權路，
    而遭朱麗君所騎用上開ＢＹＸ─０５３號機車車頭處追撞及上開ＱＪＥ─１７９
    號機車右後座處倒地肇事，致乙○○及朱麗君分別受有擦傷之輕傷，則受處分人
    對乙○○及朱麗君二人分別所受上述傷害之結果，顯均有過失責任，且亦均存有
    相當因果關係，是受處分人上開所辯，自不足採信。雖朱麗君於右揭時地騎用上
    開機車直行經過上開交岔路口處時，亦有疏未注意其車前適有上開ＱＪＥ─１７
    ９號機車欲左轉進入民權路之狀況，仍逕自直行追撞及上開ＱＪＥ─１７９號機
    車倒地肇事，而對其本人及乙○○二人分別所受上述傷害之結果，亦屬同有相當
    之過失責任，惟亦不足影響受處分人有上開過失責任之認定。綜上所述，本件原
    處分機關認受處分人於右揭時地騎用上開ＱＪＥ─１７９號機車在上開交岔路口
    處欲左轉進入民權路時，有轉彎車不讓直行車先行之違規行為肇事，致人受輕傷
    ，而依道路交通管理處罰條例第四十八條第六款前段之規定，裁處受處分人九百
    元之罰鍰，並依同條例第六十一條第三項及第六十三條第一項第一款之規定，吊
    扣其駕駛執照三個月，並記違規點數一點，自無任何違誤不當之處，受處分人對
    上開裁決書聲明異議，顯無理由，原審因而裁定駁回受處分人之聲明異議，於法
    並無不合。抗告意旨以伊車於內線與汽車交會後再起步前行，當時未見有其它機
    車，伊車前端到復興路邊線，才見朱車急速駛來而撞及伊車右後輪，伊車並無違
    規云云，指摘原裁定不當。然查，受處分人之機車係沿復興路欲右轉進入民權路
    ，至交岔路口處與直行之朱車相撞，自有疏未讓直行機車先行之違規行為，是本
    件抗告並無理由，應予駁回。
三、據上論結，應依道路交通案件處理處法第二十六條，刑事訴訟法第四百十二條，
    裁定如主文。
中      華      民      國    九十二    年      十      月     十四     日
                              臺灣高等法院交通法庭
                                  審判長法  官  劉  景  星
                                        法  官  陳  博  志
                                        法  官  沈  宜  生
右正本證明與原本無異。
不得抗告。
                                        書記官  魏  淑  娟
中      華      民      國    九十二    年      十      月     十六     日


司法院資訊處製作；財團法人民間司法改革基金會備份。
